【裁判字號】    98,消債更,224
【裁判日期】    980610
【裁判案由】    更生事件
【裁判全文】
臺灣板橋地方法院民事裁定           98年度消債更字第224號
聲  請  人  甲○○
代  理  人  李勇三律師
上列當事人依消費者債務清理條例聲請更生事件，本院裁定如下
：
    主  文
債務人甲○○自中華民國九十八年六月十日下午四時起開始更生
程式。
命司法事務官進行本件更生程式。
    理  由
一、按法院開始更生程序之裁定，應載明其年、月、日、時，並
    即時發生效力；又法院裁定開始更生或清算程序後，得命司
    法事務官進行更生或清算程序，消費者債務清理條例第45條
    第1 項、第16條第1 項分別定有明文。
二、本件聲請人即債務人主張：其積欠金融機構債務共新臺幣（
    下同）1,196,859 元，有不能清償債務之情事，前已提出債
    權人清冊，以書面向最大債權金融機構國泰世華商業銀行股
    份有限公司（下稱國泰銀行）請求共同協商債務清償方案，
    惟協商不成立，且伊無擔保或無優先權之債務總額未逾新臺
    幣1,200 萬元，復未經法院裁定開始清算程序或宣告破產，
    爰依法向本院聲請更生等語。
三、經查，聲請人主張其有不能清償債務之虞之上開事實，業據
    其提出債權人清冊、財團法人金融聯合徵信中心當事人綜合
    信用報告、財產及收入狀況說明書、前置協商不成立通知書
    、財政部臺灣省北區國稅局95暨96年度綜合所得稅各類所得
    資料清單、財產歸屬資料清單、戶籍謄本、誼穎企業有限公
    司證明書、房屋租賃契約書影本、臺北縣板橋市農會活期儲
    蓄存款簿封面及內頁影本、勞工保險被保險人投保資料表、
    員工薪資明細表影本、水費收據影本、電費通知及收據影本
    、中華電信股份有限公司繳費通知影本、新世紀資通股份有
    限公司統一發票影本、天然氣繳費通知單影本、離職證明書
    影本等資料為證。復查，國泰銀行於聲請人請求協商後，提
    供分180 期、月付7,289 元、利率2%之清償方案，有國泰銀
    行民國（下同）98年6 月3 日民事陳報狀附卷可稽；又聲請
    人之收入因遭本院強制執行扣薪程序，致其97年4 月實領之
    薪資收入由25,709元減少為16,709元，復有板院輔98司執水
    字第14,692號執行命令影本及員工薪資明細表影本可稽，則
    聲請人所實領之薪資於扣除每月必要支出後，顯不足以負擔
    國泰銀行所提供之清償方案，堪認聲請人有不能清償債務之
    情事，而本件又查無聲請人有消費者債務清理條例第6 條第
    3 項、第8 條或第46條各款所定應駁回更生聲請之事由存在
    ，是本件更生聲請，應予准許，爰裁定如主文。又本件聲請
    人雖亦為保全處分之聲請，惟本院既已准許更生，有如前述
    ，即無另再准予保全財產之處分之必要，附此敘明。
四、至於聲請人於更生程序開始後，應另提出足以為債權人會議
    可決或經法院認為公允之更生方案以供採擇，俾免更生程序
    進行至依消費者債務清理條例第61條規定應行清算之程度，
    附此敘明。
中    華    民    國    98    年    6     月    10    日
                  民事第三庭法  官  張紫能
以上正本係照原本作成
本裁定不得抗告
中    華    民    國    98    年    6     月    10    日
                            書記官  華海珍


司法院資訊處製作；財團法人民間司法改革基金會備份。
